臺灣臺中地方法院刑事判決　　　　　　　 96年度訴字第886號
公　訴　人　臺灣臺中地方法院檢察署檢察官
被　　　告　壬○○
　　　　　　　　　　國民
指定辯護人　本院公設辯護人己○○
被　　　告　丙○○
　　　　　　　　　　國民
選任辯護人　張慶宗律師
　　　　　　何孟育律師
被　　　告　甲○○
　　　　　　　　　　國民
指定辯護人　義務辯護人吳中和律師
被　　　告　丁○○
　　　　　　　　　　國民
指定辯護人　義務辯護人陳佳俊律師
上列被告因強盜等案件，經檢察官提起公訴（九十五年度偵字第
二六四五六號），本院判決如下：
    主    文
壬○○意圖為自己不法之所有，結夥三人以上，攜帶兇器，以強
暴至使不能抗拒，而取他人之物，處有期徒刑柒年貳月。
丙○○意圖為自己不法之所有，結夥三人以上，攜帶兇器，以強
暴至使不能抗拒，而取他人之物，處有期徒刑玖年。
甲○○意圖為自己不法之所有，結夥三人以上，攜帶兇器，以強
暴至使不能抗拒，而取他人之物，處有期徒刑柒年拾月。
丁○○意圖為自己不法之所有，結夥三人以上，攜帶兇器，以強
暴至使不能抗拒，而取他人之物，處有期徒刑柒年陸月。
    犯罪事實
一、壬○○於民國九十四年間，因違反電信法案件，經臺灣高等
    法院臺中分院判處有期徒刑三月，緩刑二年，並於九十四年
    四月八日確定在案。
二、緣乙○○與其配偶辛○○共同在臺中市○○路一七六之六號
    經營「世紀名錶、珠寶交流店」，而丙○○（綽號小張）因
    向乙○○、辛○○購買珠寶，而認識乙○○、辛○○，並獲
    悉乙○○與辛○○均在晚上九時三十分打烊，且離開時即會
    將設於店外之監視錄影設備關閉，並常將店內珠寶放在黑色
    手提袋內，帶回家中盤點等情，遂於九十四年八月上旬某日
    ，與戊○○（綽號「大裕」，另由檢察官偵查中）相約在某
    紅茶店見面，戊○○即與甲○○（綽號「土豆」）一同前往
    ，其間丙○○即告知戊○○及甲○○關於「世紀名錶、珠寶
    交流店」之上開情形，而提議強盜乙○○及辛○○之珠寶，
    並告以詳細計畫，同時表示因其年紀較大，且又認識乙○○
    及辛○○，所以不方便現身，須由戊○○等人下手強盜，而
    作案所需之玩具槍，則由甲○○負責等情，戊○○及甲○○
    即表示要考慮看看。嗣數日後，戊○○及甲○○決定參與強
    盜乙○○及辛○○之計畫，惟因甲○○無法找到玩具槍，乃
    決定由丙○○提供玩具槍。而戊○○則先打電話告訴壬○○
    （綽號「阿崑」）稱有錢可賺，要不要做等語，壬○○在緩
    刑期間內，不知警惕慎行，明知戊○○所指係以違法手段取
    得財物之事，惟仍應允之；另甲○○又於同年九月五日，告
    訴丁○○稱：「要拚一個案件，要不要參加」等語，丁○○
    亦表同意；復經戊○○同意後，再邀年約二十八歲，綽號「
    阿哲」之成年男子共同犯案，丙○○遂與戊○○、甲○○、
    丁○○、「阿哲」共同基於為自己不法所有之強盜犯意聯絡
    ，於同年九月七日晚上六、七時許，戊○○、甲○○及壬○○先在臺中市○區○○○路附近之網咖集合，再推由甲○○
    其向不知情之親戚借用車牌號碼不詳之TOYOTA廠牌之自小客
    車後，由甲○○駕駛該自小客車，搭載壬○○及戊○○一同
    至丁○○居所即臺中市○○○路之臺中市政府景觀科替代役
    宿舍，接丁○○上車後，為逃避日後之查緝，戊○○、甲○○、丁○○及壬○○乃共同基於為自己不法所有之竊盜犯意
    聯絡，於行經臺中市○區○○○路某處時，見不詳人士所有
    ，車牌號碼不詳之自用小客車停放於路旁，認有機可趁，乃
    由甲○○持原即放置於其借得之車輛內，客觀上足以對人之
    生命、身體、安全造成危險，而屬兇器之扳手一支（未扣案
    ），下手竊取懸掛於該不詳車牌號碼之自用小客車上之車牌
    二面得手後，在繼續行使一段距離後，始由戊○○下車將甲○○借得之自小客車車牌取下，改懸掛竊得之不詳車牌號碼
    之車牌二面。嗣甲○○再駕車至臺中市○○路與中華路口接
    「阿哲」上車後，將該自小客車開至臺中市○○路與公園路
    口後，即改由壬○○駕駛該車，前往「世紀名錶、珠寶交流
    店」後面之巷道內，距離該店約六十公尺之處，並由戊○○
    告知「世紀名錶、珠寶交流店」即為其等強盜之目標，並分
    配工作，即壬○○與戊○○留在車上負責接應，甲○○持丙○○所提供之玩具槍，「阿哲」則將其自備之客觀上足以對
    人之生命、身體、安全造成危險，而屬兇器之電擊棒一支交
    給丁○○，由甲○○、丁○○及「阿哲」下手實施。而壬○○此時已知悉戊○○等人係要強盜財物，仍與戊○○等人基
    於意圖為自己不法所有之犯意聯絡，擔任開車接應之工作。
    嗣於同日晚上九時三十分許，「世紀名錶、珠寶交流店」打
    烊，乙○○將鐵門拉下，將裝約有名錶五十只、鑽戒七十只
    及現金新臺幣（下同）四十五萬元之黑色塑膠手提袋放置於
    其使用，停放於該址騎樓之自小客車後行李箱內，並與辛○○分別坐入駕駛座及副駕駛座後，尚未及將車門關上，甲○○、丁○○、「阿哲」立即上前，由甲○○持玩具槍指著乙○○之太陽穴，並喝令：「不要講話，後車廂打開」；丁○○則以電擊棒抵住辛○○之右肩，而分別以強暴、脅迫之方
    式，至使辛○○及乙○○均不能抗拒後，丁○○即拿走辛○○之皮包（內有二、三千元之現金、行動電話、花旗銀行及
    中國信託商業銀行之信用卡、辛○○之國民身分證、駕照及
    健保卡），而因乙○○並未立即依照甲○○之指示，恫嚇稱
    ：「你再裝瘋，我就開槍」，惟此際「阿哲」已至乙○○所
    駕之自小客車後方，以不詳方法打開後行李箱後，取走乙○○放置名錶等物之黑色塑膠手提袋，並告知甲○○及丁○○
    珠寶已到手，甲○○、丁○○及「阿哲」即跑回壬○○、戊○○接應之自小客車後逃逸。戊○○隨即指示壬○○將車開
    往臺中市中友百貨公司與學士路加油站對面之停車場，途中
    其等並將強盜所得之珠寶及名錶換裝至其預先準備好之黑色
    塑膠袋（未扣案），並約定在丁○○之替代役宿舍分贓，丁○○則通知不知情之女友張培培（起訴書誤載為戊○○之女
    友）駕駛車牌號碼０３８２─ＬＣ號自小客車至上開地點接
    送丁○○、甲○○及「阿哲」前往丁○○上開宿舍。壬○○
    則駕駛甲○○所借得之自小客車，搭載戊○○前往中國醫藥
    大學旁，將前開強盜所得之黑色塑膠手提袋（內有辛○○之
    皮包）及所竊得之車牌二面丟棄於該處之水溝內，再將上開
    自小客車停放於臺中市○○路路旁後，一同搭乘計程車前往
    丁○○前開宿舍會合。而張培培駕車載送丁○○、甲○○及
    「阿哲」至丁○○之宿舍後，即行離去，丁○○、甲○○及
    「阿哲」則將裝有贓物之上開黑色塑膠袋帶到丁○○宿舍頂
    樓分贓，丁○○分得現金二萬元，甲○○分得現金六萬元、
    手錶二只、鑽戒三只，「阿哲」分得數量不詳之手錶後，丁○○即返回宿舍房間，由甲○○及「阿哲」將剩下的鑽戒、
    手錶及現金拿至丁○○宿舍留下，交給前來會合之戊○○及
    壬○○後，甲○○及「阿哲」即先行離去，戊○○即以電話
    通知丙○○，請丙○○到丁○○宿舍，丙○○即駕駛車牌號
    碼不詳之黑色賓士Ｓ３２０自小客車至丁○○之宿舍樓下，
    並搭載壬○○及戊○○前往臺中市○○○路附近之某汽車旅
    館分贓，壬○○分得現金一萬元、男用手錶五只、女用手錶
    一只、鑽戒七只（含五十分六只、四十分一只）（起訴書誤
    載為男用手錶二只、鑽戒五十分三只、四十分一只），剩下
    之贓物由戊○○及丙○○平分。過二日後，戊○○因擔心贓
    物外流導致其等犯行曝光，乃指示甲○○將壬○○取得之珠
    寶及名錶等，除現金外之贓物收回由戊○○集中保管，惟壬○○則私自留下鑽戒四只（含五十分三只、四十分一只）、
    男用手錶二只，僅將五十分鑽戒三只、男用手錶三只及女用
    手錶一只交還戊○○。嗣丙○○將其分得之鑲鑽藍寶女戒一
    只、鑽戒一只（其上有鑽石十分三粒）、五粒紅寶石套戒一
    只、十字型鑽戒（其上有鑽石二十分二粒、十分二粒、五分
    二粒）一只贈與不知情之女友黃敦卿（由檢察官另行偵查中
    ），另於同年十月間，將「ＧＰ」（芝柏）牌男用手錶（錶
    號９４３４ＨＧ）以二萬元出售予吳文賜；壬○○於九十四
    年十一月一日，在臺中市某處，將未繳回給戊○○之鑽戒四
    只，以二萬七千元之價格出售予庚○○（所犯故買贓物犯行
    ，另經本院判處有期徒刑四月），另將勞力士牌中型藍底白
    Ｋ帶、名牌方形鑽錶白Ｋ帶各一只經房佳聲（由檢察官另行
    偵查中）仲介出售予不知情之陳玨汀；甲○○則將分得之六
    萬元花用殆盡，另於九十四年底，將其分得之世家男錶白Ｋ
    四方鑽錶（編號Ｍ１０５０８）委由不知情之楊書銘交予年
    籍姓名不詳，綽號「蕭仔」之人，作為債務之抵押，並將另
    一只手錶及鑽戒二只出售予年籍姓名均不詳綽號「三柏」之
    成年男子，另鑽戒一只出售予跳蚤市場年籍姓名均不詳之成
    年男子；丁○○則將分得之現金二萬元花用一空。甲○○與
    丁○○於案發一、二星期後，一同將前開作案用之玩具槍丟
    棄於臺中市旱溪內，丁○○則另將電擊棒丟棄在臺中市○○
    路棒球場附近之垃圾桶。
三、嗣警方循線於九十五年十一月十六日上午九時五十許，在臺
    中市南屯區○○○街二一八號十四樓黃敦卿住處起出鑲鑽藍
    寶女戒一只、鑽戒一只（其上有鑽石十分三粒）、五粒紅寶
　　石套戒一只、十字型鑽戒一只（其上有鑽石二十分二粒、十
    分二粒、五分二粒）（均已發還乙○○）；又於同日下午二
　  時四十分許，在庚○○臺中縣大里市○里路四六號住處起出
    其向壬○○購得之鑽戒四只（均已發還乙○○）；再於同日
    下午四時許，在南投縣竹山鎮○○路二二九之一六號五樓丙○○住處，扣得公主鑽四粒二十分男臺鑽戒、黑瑪瑙訂做鑽
    戒一只、香港臺馬蹄型鑽戒一只（均已發還乙○○）；於同
    日下午六時五十一分許，在丙○○所使用，停放於臺中市○○○○路之車牌號碼８１５３─ＬＲ之黑色賓士廠牌自小客
    車內，起出白Ｋ皮帶粉紅條貝面外圈羅馬字鑽之男錶（崑崙
    錶）、黃Ｋ皮帶雙圈鑽加快樂鑽七顆之男錶（蕭邦錶）各一
    只（均已發還乙○○）。
四、案經臺中縣警察局移送臺灣臺中地方法院檢察署檢察官偵查
    起訴。
    理　　由
一、訊據被告壬○○、甲○○、丁○○對於上開結夥三人以上，
    攜帶兇器竊盜之犯罪事實，於本院準備程序及審理時均坦承
    不諱（見本院卷(一)第一三九、一四九、一八二頁、本院卷(二)
    第一八六頁），且互核一致，堪認其等自白應與事實相符，
    足以採信。至被告壬○○雖於本院移審訊問及審理時以證人
    身分證述時供稱：係被告甲○○拿車牌上車後，伊才知道被
    告甲○○偷車牌之事云云；被告丁○○於本院移審訊問時供
    述：共犯戊○○等人開車來載伊時，車牌就已經弄好了云云
    。惟查，被告壬○○於警詢及偵查時，即已就當日伊與共犯
    戊○○、被告甲○○、丁○○一同前往臺中市○區○○○路
    附近，由被告甲○○下手竊取停放路旁之不詳車牌號碼之自
    小客車車牌等情甚詳（見臺中縣警察局刑案偵查卷宗【以下
    簡稱「警卷」】第三頁、臺灣臺中地方法院檢察署九十五年
    度偵字第二六四五六號偵查卷宗【以下簡稱「偵卷」】第四
    ○頁）；另被告丁○○亦於本院審理時供稱：在偷車牌之前
    ，在車上的人都已經講好要偷車牌了等語（見本院卷(一)第一
    三二頁）；並經證人即被告甲○○於本院審理時，以證人身
    分結證稱：伊要下車偷車牌時，除了「阿哲」以外，其他人
    都到齊了，當時伊有說這裡沒有人，那輛車可以，車上的人
    都知道伊下車是要偷車牌等語（見本院卷(二)第一二五頁），
    足徵被告壬○○、丁○○於被告甲○○持扳手下車前，即對
    於被告甲○○係要竊取車牌之事，知之甚詳，而與被告甲○○有加重竊盜之犯意聯絡及行為分擔，洵堪認定，被告壬○○及丁○○上開辯解，應係卸責之詞，並無可採。另公訴意
    旨雖認「阿哲」就加重竊盜部分，亦與被告壬○○、甲○○
    及丁○○、共犯戊○○有犯意聯絡及行為分擔。然查，被告
    壬○○於警詢時、被告甲○○於偵查中固均供稱：是與「阿
    哲」（即筆錄中所載之被告甲○○友人）在臺中市○區○○○路附近集合後，才去偷車牌云云（見警卷第三頁、偵卷第
    一二五頁）。惟查，被告壬○○於偵查中即已供稱：是偷完
    車牌後，被告甲○○才通知其友人（即「阿哲」）上車等語
    （見偵卷第四○頁）；且被告壬○○與甲○○並於本院審理
    時以證人身分作證時，一致證述：被告甲○○下去偷車牌時
    ，「阿哲」尚未上車等語（見本院卷(二)第一一四、一二五頁
    ）。審之「阿哲」就竊盜部分，是否與本件被告有犯意聯絡
    及行為分擔，並不影響本件被告之罪責（包括是否構成結夥
    三人之加重條件），是被告壬○○及甲○○自無於偵查或本
    院否認「阿哲」在場之必要，因此，堪信被告壬○○及甲○○供稱竊取車牌當時，「阿哲」尚未與其等會合等情，應屬
    實在。公訴意旨認「阿哲」就本件加重竊盜部分，亦有犯意
    聯絡及行為分擔，應屬誤會。從而，被告壬○○、甲○○、
    丁○○結夥三人以上、攜帶兇器竊盜之犯行，至堪認定。
二、訊之被告壬○○、甲○○、丁○○對於上開犯罪事實欄所載
    結夥三人以上攜帶兇器強盜之犯罪事實，亦供承不諱；質諸
    被告丙○○固直承其曾向被害人乙○○購買過珠寶，而警方
    在臺中市南屯區○○○街二一八號十四樓證人黃敦卿住處起
    出之鑲鑽藍寶女戒一只、鑽戒一只（其上有鑽石十分三粒）
    、五粒紅寶石套戒一只、十字型鑽戒一只（其上有鑽石二十
    分二粒、十分二粒、五分二粒），及在其使用之車牌號碼８
    １５３─ＬＲ之黑色賓士廠牌自小客車內，起出之白Ｋ皮帶
    粉紅條貝面外圈羅馬字鑽之男錶（崑崙錶）、黃Ｋ皮帶雙圈
    鑽加快樂鑽七顆之男錶（蕭邦錶）各一只，均係共犯戊○○
    所交付等情，惟矢口否認有何加重強盜之犯行，辯稱：在九
    十四年八月七日時，伊還不認識共犯戊○○，在伊所使用之
    車牌號碼８１５３─ＬＲ之黑色賓士廠牌自小客車內，及臺
    中市南屯區○○○街二一八號十四樓證人黃敦卿住處，起出
    之手錶及戒指，是共犯戊○○因分別向伊借五萬元及二萬元
    ，而拿給伊抵押的，芝柏錶是共犯戊○○在車行賣給證人吳
    文賜的，並非伊賣給證人吳文賜的，伊與被告壬○○、甲○○、丁○○均不認識，僅在九十五年間，與共犯戊○○在吃
    飯時，共犯戊○○曾帶被告丁○○去過，共犯戊○○在九十
    五年三、四月間出獄後，說沒有房子住，因證人黃敦卿剛好
    有空房子，所以就借給共犯戊○○居住，另外伊還叫朋友找
    一輛中古車給共犯戊○○使用，共犯戊○○都沒有給伊錢，
    後來伊向共犯戊○○要回房子時，雙方鬧得很不愉快，可能
    是因為如此，所以共犯戊○○才要陷害伊云云。被告丙○○
    之選任辯護人並為其辯護稱：(一)被告壬○○、丁○○、李志
    澄及共犯戊○○之供述有諸多矛盾之處，不可採信；(二)證人
    吳文賜證述警方所查扣之崑崙錶，係其在九十四年十月一日
    在臺中市崑獅中古汽車商行向被告丙○○以二萬元買受等情
    ，惟被告丙○○於九十四年九月二十七日因頸部開刀，在中
    國醫藥學院住院，至同年十月十二日始出院，故被告丙○○
    絕無可能於九十四年十月一日出售該芝柏錶給證人吳文賜等
    語。經查：
  (一)按被告以外之人於審判外之陳述，雖不符前四條之規定，而
    經當事人於審判程序同意作為證據，法院審酌該言詞陳述或
    書面陳述作成時之情況，認為適當者，亦得為證據。當事人
    、代理人或辯護人於法院調查證據時，知有第一百五十九條
    第一項不得為證據之情形，而未於言詞辯論終結前聲明異議
    者，視為有前項之同意，刑事訴訟法第一百五十九條之五定
    有明文。經查，證人乙○○、張培培、庚○○、黃敦卿、吳
    文賜於警詢及偵查之陳述、證人楊書銘、何碧陸於警詢時之
    陳述、證人辛○○於偵查中之陳述，對被告而言，其性質雖
    均屬傳聞證據，然其各該警詢筆錄之內容，業經本院審理時
    予以提示並告以要旨，且各經檢察官、辯護人及被告表示意
    見，當事人或辯護人已知上述筆錄乃傳聞證據，且均未於言
    詞辯論終結前對該等筆錄內容異議，依前揭規定，擬制同意
    作為證據，且其陳述亦無不法取供之情形，又係於被告到案
    或起出贓物後分別製作之筆錄，本院認以之作為證據，應屬
    適當，依刑事訴訟法第一百五十九條之五規定，具有證據能
    力。
  (二)本件被告四人結夥攜帶電擊棒及玩具槍，強盜被害人乙○○
    及辛○○之珠寶等財物之犯罪事實，除經被告壬○○、甲○○及丁○○於本院移審訊問、準備程序及審理時均坦承不諱
    外（見本院卷(一)第二八、三五至四○、四五至五○、一三九
    、一四九、一八二頁，並經證人即被害人乙○○於警詢、偵
    查中及本院審理時均證述：伊是在臺中市○區○○路一七六
    之六號經營「世紀名錶、珠寶交流店」，九十四年九月五月
    伊從香港進貨回來，六日休息，七日再開始營業，當天晚上
    伊要帶貨回家盤點，就將珠寶、手錶等物用黑色塑膠手提袋
    裝著，到晚上九時三十分許打烊，關好店門，提著內裝有手
    錶約五十只、鑽戒七十只，現金四十五萬元之黑色手提袋，
    走到伊自小客車，將黑色手提袋放置後車箱後，坐進駕駛座
    ，當時伊配偶辛○○坐在旁邊，在伊尚未將車門關上時，就
    有兩個人從車子兩旁過來，頂住車門，其中被告甲○○持黑
    色手槍對著伊左邊太陽穴（槍很接近太陽穴，但有點距離）
    控制伊行動自由，叫伊不能抵抗，並說若再動就要開槍，且
    要伊打開後車箱，當時伊非常恐懼，另一名歹徒不知是以何
    方式打開伊後車箱，並說「後面打開了」，而第三名歹徒站
    在辛○○旁邊，搶走辛○○之皮包後，三名歹徒就分兩個方
    向逃跑，整個過程只花了二、三分鐘，伊本來以為只有辛○○之皮包被搶，後來到後行李箱查看，才發現裝有名錶及珠
    寶之黑色手提袋也被搶走，伊被強盜之珠寶及名錶，以成本
    價計算，損失約七百萬元，市價約一千萬元，當時因伊與被
    告甲○○面對面，距離約有二十至三十公分，所以伊有看清
    楚被告甲○○的臉等語（見警卷第五一、五二、五六、五七
    頁、偵卷第一○○頁、本院卷(二)第一五七至一五九頁）、證
    人辛○○於偵查及本院審理時均結證稱：於九十四年九月七
    日晚上九時三十分至四十分之間，在伊與配偶乙○○所經營
    之「世紀名錶、珠寶交流店」門口騎樓被搶，伊店打烊後，
    將名錶約五十只、鑽戒七十只及現金四十五萬元裝進黑色塑
    膠袋子內，由乙○○提著放進後車箱內，伊等剛坐上副駕駛
    座，尚未關車門，一名歹徒就用槍指著乙○○的左邊太陽穴
    ，叫乙○○將後車箱打開，但乙○○未打開，該名歹徒就說
    「你再裝瘋，我就開槍」，另一名歹徒拿著一支黑黑的東西
    抵住伊右肩，說不要動，並搶走伊皮包，伊不知道後車箱如
    何被打開，直至站在後車箱那個歹徒說拿到了可以走了，伊
    等才知道後車箱被打開，伊被搶走的皮包內，有一支行動電
    話、花旗銀行及中國信託商業銀行之信用卡、現金約三千元
    、伊之駕照、身分證、健保卡等語（見偵卷第一○一頁、本
    院卷(二)第一六一至一六三頁）均甚明確，且與被告甲○○、
    丁○○供述其二人與「阿哲」下手強盜時之分工情節相互合
    致。另證人張培培於警詢及偵查時，均證稱：伊有於九十四
    年九月七日晚上九時至二十二時之間，前往臺中市中友百貨
    公司後方中山堂門口接應被告丁○○、甲○○及一名伊不認
    識之男性友人，他們三人坐上伊所駕駛之車牌號碼０３８２
    ─ＬＣ號自小客車後，被告丁○○叫伊將車開到柳川東路替
    代役宿舍，到達後被告丁○○等三人就下車，並叫伊先離開
    ，過兩天伊問被告丁○○發生何事，被告丁○○告訴伊前兩
    天有與被告戊○○、壬○○、甲○○及不認識之友人共同去
    搶劫珠寶銀樓店等語（見警卷第二○、二一頁、偵卷第九四
    、九五頁），與被告壬○○、甲○○及丁○○供稱在強盜後
    ，有與證人張培培相約在臺中市中友百貨由被告壬○○將車
    開到與學士路對面之停車場（與證人張培培所述中山堂門口
    位置大致相符），由證人張培培將被告丁○○、甲○○及「
    阿哲」載回被告丁○○之替代役宿舍等情，亦屬相符。又警
    方於九十五年十一月十六日下午二時四十分許，在證人庚○○臺中縣大里市○里路四六號住處起出之鑽戒四只（含五十
  　分三只、四十分一只），係由被告壬○○交付予證人庚○○
    等情，業據證人庚○○於警詢、偵查時均證述明確（見警卷
    第三七、三八頁、偵卷第一一○、一一一頁）；另證人楊書
    銘於警詢時證稱：於九十四年底，被告甲○○有在臺中市○○路與甘肅路口，將被害人提供損失財物表內之世家男錶白
    Ｋ四方鑽錶（編號Ｍ１０５０８）交給伊，當時是因為被告
    甲○○積欠伊友人「蕭仔」債務，「蕭仔」委託伊約被告甲○○見面，商談還錢的事情，被告甲○○說身上沒有錢，要
    先將該鑽錶押在「蕭仔」那裡，等有錢再贖回，並表示該錶
    很貴，希望「蕭仔」不要賣掉，後來伊就將該鑽錶交給「蕭
    仔」等語（見警卷第四九、五○頁）。而在證人庚○○住處
    起出之鑽戒四只（含五十　分三只、四十分一只），及證人
    楊書銘所證述之男鑽錶，均係證人乙○○於九十四年九月七
    日晚上遭強盜之物等情，已經證人乙○○於警詢證述明確（
    見警卷第五五頁），並有臺中市警察局第二分局偵辦０９０
    ７專案被害人損失手錶廠牌錶號明細表一份附卷可稽（見臺
    灣臺中地方法院檢察署九十五年度他字第二二九五號偵查卷
    宗【以下簡稱「他卷】第一五頁），堪認被告甲○○及壬○○分別交付予證人楊書銘及庚○○之男鑽錶及戒指，均屬自
    被害人強盜而來之贓物無訛。
  (三)按強盜罪之行為態樣包含強暴與脅迫。所謂強暴，係謂直接
    或間接對於人之身體施以暴力，以壓制被害人之抗拒之狀態
    而言；脅迫則係指行為人以威嚇加之於被害人，使其精神上
    萌生恐懼之心理，以達到至使不能抗拒之程度（最高法院九
    十四年度臺上字第七○四一號判決意旨參照）。再按強盜罪
    之強暴、脅迫，以所施用威嚇之程度，客觀上足以壓抑被害
    人之意思，至使不能抗拒為已足。至施用之威嚇手段，客觀
    上是否足以壓抑被害人之意思自由，應依一般人在同一情況
    下，其意思自由是否因此受壓制為斷，不以被害人之主觀意
    思為準（最高法院八十七年度臺上字第三七○五號判決意旨
    參照）。查本件案發當時，被害人乙○○（民國三十八年生
    ）、辛○○（民國四十八年生）之年齡分別約五十六歲、四
    十六歲，而被告甲○○、丁○○則均為二十一歲，身材壯碩
    之年輕男子，其二人在被害人乙○○、辛○○甫進入車內，
    尚未及關上車門之際，突然毫無預警地從被害人車輛左右兩
    側包抄，且由被告甲○○亮出玩具槍，指向被害人乙○○之
    太陽穴，並出言恫嚇；另由被告丁○○持電擊棒抵住被害人
    辛○○之右肩，綜合上述現場情狀、被告之年紀、體型及攜
    帶之兇器、與被害人之年紀等情，已足以令被害人乙○○、
    辛○○感受生命、身體遭受積極迫切之危害，而無法為任何
    之反抗行為，雖被害人乙○○、辛○○因當時過於驚嚇，致
    未注意到「阿哲」取走其後車箱之珠寶、名錶，然被告甲○○及丁○○客觀上仍係分別對被害人施以脅迫、強暴，至被
    害人不能抗拒，而由共犯「阿哲」及被告丁○○利用該機會
    ，分別強取被害人之珠寶、名錶及辛○○之皮包，自屬強盜
    行為，應甚明確。
(四)被告壬○○、甲○○、丁○○及共犯戊○○就被告丙○○有
    參與本件加重強盜罪謀議之部分，分別於本院審理時證述如
    下：
  1.證人即被告壬○○於本院審理時證述：在本件案發前一個月
    左右，共犯戊○○有打電話告訴伊有錢可以賺，要不要作，
    伊即答應了，當時依伊之認知共犯戊○○所指之工作，可能
    是以不正當之方式賺錢，案發當晚六、七時許，共犯戊○○
    打電話叫伊去開車，偷完車牌後，共犯戊○○等人就在討論
    要如何分工，伊才確定是要去強盜，作案後共犯戊○○叫伊
    開車到中友百貨附近，被告甲○○、丁○○及「阿哲」就搭
    另一部車子離開，伊與共犯戊○○就先開車去將黑色包包丟
    掉，再去被告丁○○宿舍分贓，被告甲○○拿了一包贓物給
    共犯戊○○，共犯戊○○即打電話聯絡被告丙○○來拿贓物
    ，被告丙○○就開一輛黑色賓士Ｓ３２０車子（車牌號碼不
    記得了）過來被告丁○○宿舍載伊及共犯戊○○到汽車旅館
    去分贓，在汽車旅館時伊拿了幾個贓物，共犯戊○○也拿了
    幾個，其餘均由被告丙○○拿走，被告丙○○拿的贓物應該
    比較多，當時伊不知道為何要將贓物分給被告丙○○，但事
    後伊有問過是誰提議要作這案，共犯戊○○說是被告丙○○
    知道有這件案子可以作等語（見本院卷(一)第一○七至一一六
    頁）。
  2.被告甲○○於本院審理時亦以證人身分結證稱：伊認識被告
    丙○○，因為被告丙○○是共犯戊○○的朋友，本件強盜案
    件，是被告丙○○在紅茶店向伊及共犯戊○○提議的，當時
    被告丙○○說知道有一家珠寶店，就是「世紀名錶、珠寶交
    流店」，問伊等要不要去搶，伊等並未立即答應，伊說要考
    慮看看，過幾天伊才透過共犯戊○○跟被告丙○○說好，而
    行搶的事已經不用再討論，因為被告丙○○在紅茶店時就已
    經計畫好了，就是由被告丙○○負責提供計畫、玩具槍，並
    告訴伊等晚上九時以後，大約下班時去搶比較好，因為被告
    丙○○年紀較大，且與該珠寶店的老闆認識，不方便出面，
    被告丙○○會先在汽車旅館等伊等，搶來的東西再拿去汽車
    旅館跟被告丙○○朋分，因為在紅茶店就講好其他的事包括
    作案的東西由伊負責，但事後伊告訴共犯戊○○找不到玩具
    槍，共犯戊○○就說被告丙○○會處理，後來在作案前一個
    月內，被告丙○○開車來找伊及共犯戊○○時，由被告丙○○將玩具槍拿給共犯戊○○，再由共犯戊○○拿給伊的，當
    時伊與被告丙○○都知道這支玩具槍就是要去搶「世紀名錶
    、珠寶交流店」用的，是在作案當天晚上，在「世紀名錶、
    珠寶交流店」附近，才決定要強盜，因為被害人是被告丙○○的朋友，如果被告丙○○不答應，伊等也不會去強盜，一
    開始被告丙○○說他要分七成，但原先被告丙○○說據他所
    知被害人之現金至少有兩百餘萬元，其他手錶等大概兩千多
    萬元，但實際上搶來的東西並沒有那麼多，所以就全部交給
    被告丙○○，作案後伊先在被告丁○○宿舍樓上拿走伊分到
    的戒指、手錶及現金六萬元，剩下的東西就是要由共犯戊○○拿去汽車旅館給被告丙○○，事後在聊天時，被告丁○○
    有說被告丙○○確實有拿到贓物（見本院卷(二)第一一七至一
    二五頁）。
  3.被告丁○○於本院審理時，亦證述：在作案前一、二天，與
    被告甲○○聊天時，被告甲○○只有告訴伊要去「拼」，但
    伊尚不知道目標，作案當天是由共犯戊○○告知，才知道作
    案對象是「世紀名錶、珠寶交流店」，共犯戊○○說「小張
    」即被告丙○○認識這家珠寶店的老闆，所以介紹伊等賺這
    一筆，並有提供本案之計畫及這家店的作息，作案後贓物由
    共犯戊○○拿去給被告丙○○，因為一開始共犯戊○○就告
    訴伊被告丙○○說東西到手後，先不要動，要伊等先拿去給
    共犯戊○○，拿到贓物的有被告甲○○、壬○○、丙○○及
    「阿哲」，伊不知道共犯戊○○有無拿到等語（見本院卷(二)
    第一二七至一三四頁）。
  4.證人即共犯戊○○於本院審理時結證稱：案發前一個星期的
　　時候，被告丙○○約伊去喝茶，伊就帶被告甲○○過去，在
　  聊天過程中，被告丙○○就告訴伊關於被害人經營之珠寶店
    ，沒有保全，何時下班等事，說完就問伊等要不要去搶那家
    店，如果要的話，要帶伊等去看被害人之珠寶店，被告甲○○就表示要去看看在何處，因為他缺錢，所以如果成功的話
    ，要先拿現金，其餘東西如何分贓，都沒有關係，全部放在
    被告丙○○處也無所謂，當天被告丙○○就帶伊及被告甲○○坐計程車去看被害人的店，但只有經過，並未下車，看完
    伊等即回家，當天被告丙○○已經將全部計畫告訴伊及被告
    甲○○了，無須再行計畫，過二、三日後，被告丙○○又打
    電話來問伊到底要不要「拼」，「拼」就是搶的意思，伊回
    答要問被告甲○○，案發前二日被告甲○○到伊住處隔壁的
    網咖找伊，因被職棒簽賭的債務逼的沒有辦法，且已與被告
    丁○○說好了，問伊要不要去做這件案，伊拒絕，當時被告
    壬○○剛好也在場，被告甲○○就問被告壬○○要不要參與
    ，被告壬○○同意了，他們說還少一個人，所以叫伊開車，
    由被告甲○○、丁○○及壬○○下去搶，但伊並未同意，晚
    上八時許，被告甲○○就打電話跟「阿哲」約在臺中市○○
    路與中華路口見面，被告甲○○下車跟「阿哲」講話，伊與
    被告丁○○、壬○○都留在車上，被告甲○○與「阿哲」談
    了四、五分鐘後，被告甲○○說要帶「阿哲」去看地點，後
    來伊等搭乘的車子就停在巷子裡面，被告甲○○、丁○○及
    「阿哲」下車不到十分鐘，就出來了，事情經過即如起訴書
    所載，作案後被告丁○○打電話給其女友，叫她去學士路與
    五權路的停車場等伊等過去，伊等到達該停車場後，被告丁○○、甲○○及「阿哲」就拿著贓物搭乘被告丁○○女友之
    車子先行離開，後來伊與被告壬○○將車輛停在民生路與向
    上路口後，因為要將車鑰匙還給被告甲○○，就打電話問被
    告甲○○人在何處，被告甲○○說他們在被告丁○○之宿舍
    ，所以伊與被告壬○○就過去該處，到達時被告甲○○及「
    阿哲」都離開了，被告丁○○就拿一萬元給被告壬○○，另
    拿了一個裡面裝有手錶、戒指的袋子，要伊轉交給被告丙○○，伊乃立即打電話給被告丙○○，叫被告丙○○立即到柳
    川東路與三民西路口，當時被告丙○○就問伊是不是「拼到
    了」，伊回答「是」，被告丙○○就馬上過來了，伊就將袋
    子拿給被告丙○○，被告丙○○就帶伊與被告壬○○到汽車
    旅館，將該袋子打開，並問伊與被告壬○○要不要挑選一些
    ，伊說並未參加所以不拿，被告壬○○則有揀選拿了一些東
    西，伊與被告壬○○隨即離去等語（見本院卷(一)第九四至九
    六、九八、一○○、一○四、一○六頁）。
  5.共犯戊○○於本院審理時所為之證述，除其與被告丙○○、
    壬○○、甲○○、丁○○及「阿哲」等人有強盜之犯意聯絡
    、行為分擔及事後分得贓物之部分外，就其餘細節，諸如在
    紅茶店裡，被告丙○○將本案之全部計畫告知被告甲○○及
    共犯戊○○、作案當晚眾人集合之經過、事後將強盜所得之
    贓物交付予被告戊○○，並與被告壬○○一同搭乘被告丙○○所駕駛之車輛至汽車旅館等情，所證述之內容與被告壬○○、甲○○及丁○○之證言，均相符合。至其雖於本院審理
    時證稱：伊並未同意要去搶被害人的珠寶，當天伊以為被告
    甲○○等人只是要帶「阿哲」去看現場而已云云（見本院卷
    第九五頁）。惟查，被告壬○○、丁○○於本院審理時均一
    致證述共犯戊○○有與其等談到要去作本案之事；證人甲○○更證稱有與共犯戊○○、被告丙○○一同商議犯案之細節
    ，並在被告丙○○之引領之下，先去查看被害人乙○○所經
    營珠寶店之地理位置等情，業如前述。茍當日僅係要帶「阿
    哲」去看作案目標，則由被告甲○○一人負責即可，又何須
    將除被告丙○○外之所有嗣後參與強盜行為之實施者，均集
    結在一起？縱係要查看現場狀況，亦可比照其先前與被告丙○○、甲○○，以行車經過而不下車之方式即可？若認有下
    車查看之必要，又何以有強盜之共同犯意聯絡之被告壬○○
    並未下車，而與共犯戊○○共同留在車上？況被告壬○○、
    甲○○、丁○○及共犯戊○○當日在接「阿哲」上車前，即
    由被告甲○○先下車竊取車牌二面，再由共犯戊○○懸掛在
    當晚其等所乘坐之車輛上等情，業經本院認定如前，若當天
    僅係要看現場，又何必事先竊取車牌？另證人壬○○並於本
    院審理時證述作案後有與共犯戊○○拿強盜所得之贓物，搭
    乘被告丙○○所駕駛之車輛，至某汽車旅館分贓等情明確，
    且此亦為共犯戊○○所是認（僅其辯稱並未分到贓物），若
    共犯戊○○與本件強盜案毫無關係，則其將強盜所得之財物
    交付被告丙○○後，即可離去，又何以與打算分贓之被告丙○○及壬○○一同到汽車旅館？而證人壬○○、甲○○、丁○○與共犯戊○○均無恩怨等情，分據其等於本院證述在卷
    （見本院卷第一一六、一二三、一三一頁），於此重罪，其
    等自無設詞誣陷共犯戊○○之動機，且其上開所言，均經具
    結之可靠性擔保，自堪採信。共犯戊○○就其證述未參與本
    件加重強盜犯行及事後分贓云云，自無可採。
  6.起訴書雖記載被告丙○○當時係駕駛車牌號碼８１５３─Ｌ
    Ｒ之黑色賓士廠牌自小客車搭載被告壬○○及共犯丙○○前
    去汽車旅館分贓，惟被告壬○○始終未曾供稱當時被告丙○○所駕駛之車輛車牌為「８１５３─ＬＲ」，而僅供述係黑
    色賓士Ｓ３２０之車輛，而被告丙○○於本院準備程序時，
    即已供承該車牌號碼８１５３─ＬＲ之黑色賓士自小客車，
    係其於九十三年間所購買等情無訛（見本院卷(一)第一九三頁
    ），而至其為警查獲時，該車仍在被告丙○○使用中，則本
    件案發當時，被告丙○○使用之交通工具，應即為該車，允
    無疑義。是縱該車牌係本件案發後始行更換使用，亦無法執
    此即認被告壬○○之證言有所瑕疵。
  7.另被告甲○○雖於九十五年十一月十六檢察官偵訊時供稱：
    於九十四年九月上旬，被告丙○○交代共犯戊○○要策畫搶
    珠寶店，這是共犯戊○○告訴伊的，過程中伊並未見到被告
    丙○○，作案用的武器是共犯戊○○拿給伊等，說是被告丙○○提供的云云（見偵卷第一二五頁）；另於九十六年三月
    十四日本院移審訊問時又供述：伊等是在作案前幾個星期開
    始計畫的，是共犯戊○○來跟伊商談，當時只有伊與共犯戊○○在場，伊之前不認識，亦未見過被告丙○○，作案用的
    電擊棒及玩具槍，共犯戊○○說是被告丙○○提供的云云（
    見本院卷第四五、四六頁）。然其於本院審理時即證述於本
    案下手實施前，曾與共犯戊○○一同到紅茶店，見到被告丙○○，被告丙○○提到強盜被害人乙○○所經營之珠寶店之
    計畫，及該店之相關資訊等情，均與共犯戊○○於本院審理
    時證述內容互核相符。審之被告甲○○於偵查及本院移審訊
    問為上開供述時，共犯戊○○尚未與之同時接受偵訊，且共
    犯戊○○於本案起訴前，一度遭臺灣臺中地方法院檢察署發
    佈通緝，是以被告甲○○先前之供述，應係在與其直接謀議
    本件強盜案件之被告丙○○矢口否認犯罪，共犯戊○○復未
    到案之際，為隱瞞其自始即參與本件強盜案件之謀議，所為
    之卸責之詞。從而，被告甲○○於本院審理時，與共犯戊○○一致之證述即被告丙○○曾在紅茶店向其二人提議強盜被
    害人乙○○、辛○○所經營之珠寶店等情，應較為可採。至
    共犯戊○○先於本院審理時證述：「（問：在本件搶案裡面
    甲○○拿的玩具槍是誰提供的？）丙○○。」、「這支玩具
    槍我與丙○○剛認識的時候，他就拿給我了，說這是ＢＢ槍
    可以拿去玩，看我要不要玩，要送給我，我也不要，就拿去
    送給丁○○。」、「（問：你何時送給丁○○？）很久了，
    也是案發前一個月左右的事情。」（見本院卷(二)第九九、一
    ○○頁）。惟查，若該作案用之玩具槍，早已由被告丙○○
    送給共犯戊○○，再由共犯戊○○轉贈予被告丁○○，再經
    由被告丁○○持以交付甲○○，作為本件之作案工具，則提
    供者理應為被告丁○○，共犯戊○○自無由證述係被告丙○○所「提供」。是共犯戊○○上開證述，顯係刻意規避本件
    罪責所為，殊難憑採。另公訴意旨雖認被告丁○○於為本件
  　強盜犯行時，所持之電擊棒，亦係被告丙○○所提供等語。
    然查，被告甲○○於本院審理時供稱：被告丙○○交付玩具
    槍給共犯戊○○，再由共犯戊○○轉交給被告甲○○時，是
    否同時交付電擊棒，伊忘記了等語（見本院卷(二)第一八七頁
    ）；而被告丁○○則於本院審理時供述：「（問：你之前說
    電擊棒是阿哲提供的，是否他在車上拿給你的？）他帶去車
    上，應該是阿哲的。」等語。而審之被告丁○○係於為本件
    強盜犯行時，持電擊棒之人，是其應就電擊棒之來源較為清
    楚，自以其所述較為可採，公訴意旨所指上情，應屬誤會。
  8.被告丙○○雖於本院移審訊問時供稱：「（問：為何其餘三
    位被告都說你有參與？）我不知道，我與他們不認識，又無
    冤無仇，也無債務糾紛，怎麼可能有參與。可能是我與戊○○曾經吵過架，他害我的。」（見本院卷(一)第六三頁）。然
    查，本件於公訴人起訴前，被告戊○○尚未到案，因此移審
    時公訴人檢送之卷證資料，並無被告戊○○之供述證據，而
    僅有被告壬○○、甲○○及丁○○之供述，係足以證明被告
    丙○○有參與本件強盜案件之直接證據，然其三人既與被告
    丙○○無任何宿怨、糾葛，自無可能故為不利於被告丙○○
    之供述。另被告丙○○於警詢時即已供稱：與共犯戊○○並
    無糾紛、仇恨關係等語甚明（見偵卷第一四七頁）；況縱然
    被告丙○○與共犯戊○○曾發生口角爭執，然共犯戊○○係
    本案最晚到案之行為人，衡情其亦無可能預就本案為警查獲
    後，要如何陷害被告丙○○乙事，事先策劃並教導被告壬○○、甲○○及丁○○為上開不利於被告丙○○之說詞。因此
    ，被告丙○○與共犯戊○○之情誼好壞，應不足以影響被告
    壬○○、甲○○及丁○○證言之可信度。而共犯戊○○之證
    言部分，除刻意規避其涉案之部分外，就其餘關於被告丙○○提供作案目標及詳細計畫及嗣後取得贓物之陳述，既分別
    與被告甲○○、壬○○互核相符，自堪採信。
  9.證人乙○○於本院審理時證述：伊認識被告丙○○，因為被
    告丙○○在案發前，曾經向伊買過手錶、項鍊兩、三次，但
    事後即本件案發前二、三個月又都拿來賣還給伊，此後一直
    到案發前，伊有看過被告丙○○到隔壁服飾店坐、買衣服，
    也會在店外與伊聊天，本件案發前伊珠寶店內外均無異狀，
    伊亦未曾與他人有過節，當時伊及辛○○晚上要離開珠寶店
    時，會將監視錄影器關掉，有時候亦會將比較貴重的珠寶帶
    回家，通常半個月伊就會將珠寶帶回去盤點，應該是比較熟
    的人才知道伊會如此做，被告丙○○應該清楚伊會將珠寶帶
    回去盤點的事，因為被告丙○○曾到伊店裡聊天，且與伊隔
    壁服飾店很熟，早上晚上都會去服飾店，有時被告丙○○到
    服飾店的時間，比伊上班時間還早，也會與伊打招呼，被告
    丙○○也會看到伊來開門或離開珠寶店時，手裡提著一包東
    西，他應該知道裡面是什麼東西，被告丙○○應該知道伊有
    在錄影，因為被告丙○○曾去伊店裡泡茶，而伊店裡有裝設
    監視器的小螢幕，有一次被告丙○○在伊店裡坐比較久，在
    要打烊前，伊準備收拾店裡的珠寶、名錶時還在，伊要打烊
    前都會將電源關掉，所以被告應該知道伊離開時會將監視器
    關掉，伊珠寶店之打烊時間固定在晚上九點半，伊店門口也
    有寫打烊時間等語（見本院卷(二)第一五五至一六○頁）；核
    與證人辛○○於本院審理時證稱：被告丙○○曾來伊店裡買
    東西，且與伊珠寶店隔壁的服飾店很熟，偶爾都會過來與伊
    等打招呼、聊天，之前還曾將說過伊夫妻上班怎麼這麼不正
    常，伊之珠寶店並未固定每月何日盤點，被告曾經有一次，
    在接近打烊的時候還在伊店裡聊天，但時間伊不記得了等語
    相符（見本院卷(二)第一六一至一六五頁）。查本件係因警方
    清查相關證據後，始發現被告丙○○涉及此案，並非因被害
    人乙○○、辛○○之主動指訴被告丙○○涉有本件強盜罪嫌
    ；況被告丙○○與被害人乙○○並無糾紛、仇恨關係，業據
    被告丙○○於警詢時供明在卷（見偵卷第一四七頁），因而
    被害人乙○○及辛○○上開證言，應屬可信。被告丙○○既
    時常到被害人乙○○珠寶店旁之服飾店閒聊，且曾在被害人
    乙○○在珠寶店即將打烊，正在整理珠寶、關閉珠寶店內包
    含監視錄影器之電源之際，仍在該珠寶店內，又曾於被害人
    開店及打烊時，均在隔壁之服飾店，而目睹被害人乙○○、
    辛○○離開珠寶店之時，攜帶裝有珠寶、名錶之袋子等情，
    且此又與和其直接謀議之共犯戊○○、被告甲○○所述被告
    丙○○提供之被害人乙○○珠寶店之相關資訊相符，自堪認
    被告丙○○確有提供被害人乙○○珠寶店之相關資訊供被告
    壬○○、甲○○、丁○○、共犯戊○○及「阿哲」遂行強盜
    之行為。
  10.按共同正犯之意思聯絡，並不以數人間直接發生者為限，即
    有間接之聯絡者，亦包括在內（最高法院八十一年度臺上字
    第六六○一號判決意旨參照）。查被告丙○○於紅茶店向被
  　告甲○○及共犯戊○○提議強盜被害人珠寶店時，已有全盤
    之作案計畫，只待被告甲○○及共犯戊○○同意，而被告甲○○確有意願為本件強盜案件，並詢問被告丁○○是否願意
    參加等情，分據被告甲○○、共犯戊○○及被告丁○○證述
    明確，如前所述。參以被告丙○○嗣後更提供作案用之玩具
    槍，經由共犯戊○○，轉交予被告甲○○等情，更足證在被
    告丙○○、甲○○及共犯戊○○之間，已直接達成共同強盜
    被害人乙○○及辛○○財物之合意，洵屬無疑。至於被告壬○○固於本院審理時先後證述：是被告甲○○偷車牌後、到
    了「世紀名錶、珠寶交流店」後面巷子，被告甲○○、丁○○下車前，才確定要強盜等語（見本院卷第一一四頁）；另
    被告丁○○在本院審理時證述：「（問：你何時決定要去行
    搶？）當天。」、「（問：戊○○跟你聯絡之後，你當天決
    定要去的？）戊○○說有這件事，說今天要去看，到的時候
    我們就直接去搶。」等語（見本院卷(二)第一一七、一一八頁
    ）。然共犯戊○○於案發前約一個月，即已探詢被告壬○○
    要以不法之方式賺一筆錢，並經被告壬○○應允等情，業如
    前述，是縱被告壬○○在先前並不明確知悉共犯戊○○所指
    賺一筆錢之不法方式就是強盜，然其仍就要與共犯戊○○等
    人共同以不法手段取得財產乙節，已取得共識；另被告丁○○復於本院審理時證述：「（問：你剛才說犯案當天才決定
    要去搶，是指之前就已經說好要去做，只是時間沒有確定？
    ）之前有說要去搶，但不知道目標。」等語，更足認先前即
    已與共犯戊○○、被告甲○○有強盜之合意，僅其不知道作
    案目標為何而已。被告壬○○及丁○○雖係與共犯戊○○或
    被告甲○○直接謀議，而於案發前未曾與被告丙○○有所接
    觸，然其等與被告丙○○共同強盜之犯意聯絡，係透過被告
    甲○○、共犯戊○○間接形成，自難以其二人明確知悉作案
    之方法、對象之時間較晚，作為認定被告丙○○至被告壬○○、甲○○、丁○○及共犯戊○○、「阿哲」下手實施強盜
    行為為止，均無犯意聯絡之有利證明。
  11.另關於究係何人在被告丁○○宿舍，將被告丁○○、甲○○
    及「阿哲」分剩之贓物交給共犯戊○○乙節，雖被告甲○○
    於本院審理時證述：伊不知道贓物是何人拿給共犯戊○○云
    云（見本院卷(二)第一二六頁）。惟查，證人壬○○於本院審
    理時證述：贓物是被告甲○○拿給共犯戊○○等語（見本院
    卷(一)第一一六頁）；被告丁○○於本院審理時亦證稱：贓物
    是被告甲○○拿給共犯戊○○的，伊在宿舍頂樓分完贓後，
    就先回宿舍，被告甲○○及「阿哲」就到樓下去等語（見本
    院卷(二)第一三一頁）；參以被告甲○○曾於本院移審訊問時
    供稱：伊與「阿哲」等被告壬○○、共犯戊○○來之後，將
    東西（即贓物）交給共犯戊○○後，伊即離開等語（見本院
    卷(一)第五○頁），復於本院審理時證稱：伊從被告丁○○宿
    舍下來時，有遇到共犯戊○○，之後伊即離開了等語（見本
    院卷第一二六頁），堪認被告甲○○至被告丁○○宿舍頂樓
    分完贓物後，確曾在該宿舍留下等候、並見到共犯戊○○，
    是經被告甲○○、丁○○及「阿哲」分剩之贓物，應係由被
    告甲○○及共犯「阿哲」交付予共犯戊○○無誤，附此敘明
    。
  (五)查警方於九十五年十一月十六日上午九時五十分許，在伊與
    被告丙○○共同居住之臺中市南屯區○○○街二一八號十四
    樓住處查扣之鑲鑽藍寶女戒一只、鑽戒一只（其上有鑽石十
    分三粒）、五粒紅寶石套戒一只、十字型鑽戒一只（其上有
    鑽石二十分二粒、十分二粒、五分二粒）；於同日下午四時
    許，在南投縣竹山鎮○○路二二九之一六號五樓被告丙○○
    住處，扣得之公主鑽四粒二十分男臺鑽戒、黑瑪瑙訂做鑽戒
    一只、香港臺馬蹄型鑽戒一只；於同日下午六時五十一分許
    ，在被告丙○○所使用，停放於臺中市○○○○路之車牌號
    碼８１５３─ＬＲ之黑色賓士廠牌自小客車內，起出白Ｋ皮
    帶粉紅條貝面外圈羅馬字鑽之男錶（崑崙錶）、黃Ｋ皮帶雙
    圈鑽加快樂鑽七顆之男錶（蕭邦錶）各一只，及證人吳文賜
    於警方搜索其女友何碧陸住處時，帶領警方至其臺中市○○
    路○段六一之一號二樓住處起出之「ＧＰ」（芝柏）牌男用
    手錶（錶號９４３４ＨＧ），均係證人乙○○及辛○○於九
    十四年九月七日遭強盜之物等情，業經證人乙○○於警詢及
    本院審理時證述在卷（見警卷第五二、五四至五六頁、本院
    卷(二)第一五六、一六○頁），並有前揭被害人損失手錶廠牌
    錶號明細表、其領回遭強盜之物品後所出具之贓物認領保管
    單二份附卷可稽（見他卷第一五頁、警卷第一二五、一二六
    頁）。被告丙○○雖於本院準備程序時供稱：警方在伊大禮
    路住處查獲之物，哪些是伊自己買的，哪些是共犯戊○○給
    伊的，伊不清楚云云。惟查，警方在被告丙○○住處起出之
    物，除經被害人乙○○領回之公主鑽四粒二十分男臺鑽戒、
    黑瑪瑙訂做鑽戒一只、香港臺馬蹄型鑽戒一只外，尚有男鑽
    戒（八十分鑽）一只及玉佩一個等情，有卷附扣押物品目錄
    表可參（見警卷第八三頁）。而證人乙○○於本院審理時證
    述：扣案之玉佩及另一個男戒，均不是伊遭強盜之物，該玉
    佩也是伊賣出去的，伊領回之物品和伊報案被強盜物品之流
    水號碼一致，且其中有部分戒指是訂作的，伊對於自己賣的
    東西很清楚等語（見本院卷(二)第一五六、一五七、一六○頁
    ），且就該玉佩係案發前購自證人乙○○乙節，亦經被告丙○○於本院審理時供認在卷（見本院卷(二)第一六四頁），足
    見證人乙○○應確能在查扣物品中，區分是否為其遭強盜之
    物無疑，而堪信證人乙○○具領之珠寶及手錶，應均係其遭
    強盜之物。
  (六)證人黃敦卿於警詢及偵查中均證述：在伊住處扣得之鑽戒，
    均是被告丙○○在九十四年間送給伊的，被告丙○○說是買
    來的，伊有看過被告丙○○平時都帶警方在車牌號碼８１５
    ３─ＬＲ號自小客車上起獲之崑崙牌00000000－0
    0000型號白Ｋ黑皮帶手錶等語（見警卷第三三、三四頁
    、偵卷第一四一頁）；另證人吳文賜亦於警詢及偵查中證稱
    ：伊提出交給警方之「ＧＰ」（芝柏）牌男用手錶（錶號９
　  ４３４ＨＧ），係伊於九十四年十月間，在臺中市○○路○○路口之崑獅汽車商行，向綽號「小張」之被告丙○○所購
    買的，當時被告丙○○只有拿出這只手錶，開價三萬五千元
    ，並未說明手錶來源，伊是以二萬元購得該手錶，只向被告
    丙○○買過這一只錶等語（見偵卷第一○至一三、一九、二
    ○頁）。雖被告丙○○於本院辯稱：證人吳文賜說向伊購買
    該「ＧＰ」（芝柏）牌男用手錶之時間，伊尚在住院云云。
    惟查，被告於本院移審訊問時供稱：「（問：吳文賜）是否
    向你買過手錶？）有，後改稱：不是他買的，是他朋友向我
    買的，是在九十五年底向我買的。」、「（問：他朋友叫何
    名字？）人家都叫他張董。」、「（問：你賣他什麼手錶？
    ）兩邊都是皮帶，仿冒的江詩丹頓錶，我是在臺北以七千元
    買來的。」、「（問：有無賣其他手錶給吳文賜？）沒有。
    」等語（見本院卷(一)第六一頁），一度供述有出賣手錶給證
    人吳文賜；又證人吳文賜所使用之行動電話門號係以其女友
    何碧陸所申請之0000000000號等情，業據證人吳
    文賜及何碧陸於警詢分別證述無訛（見偵卷第一二頁、本院
    卷第七五、七六頁）；被告丙○○於本院移審訊問時亦供承
    有使用電話號碼0000000000號等語（見本院卷(一)
    第六○頁）。而證人吳文賜曾於九十五年七月十三日晚上十
    一時四十五分二十秒，以電話號碼0000000000號
    撥打被告丙○○所使用之0000000000號行動電話
    ，通話內容為：「˙˙˙證人吳文賜（譯文代號為：『Ａ』
    ：『你那錶怎麼不再拿一些來賣。』、被告丙○○（譯文代
    號為『Ｂ』）：『要去那裡生手錶，弄到都沒半顆了，沒有
    了。』˙˙˙、被告丙○○：『全部三顆都賣完了。』、證
    人吳文賜：『有，賣一顆給我拿來戴。』、被告丙○○：『
    你那裡有那一顆就好了，還拿我這一顆做什麼。』˙˙˙」
    等情，有臺中縣警察局刑事警察大隊（偵二隊）通訊監察作
    業譯文摘要報告書一份在卷可參（見偵卷第一八頁）。而由
    以上通話內容觀之，被告丙○○先前應曾出賣過手錶給證人
    吳文賜，證人吳文賜之前揭證言，應足採信。至被告丙○○
    雖曾於九十四年九月二十七日至中國醫藥大學附設醫院住院
    ，惟於同年十月十日即已出院等情，有該醫院所檢送之被告
    丙○○病歷一份附卷可查（見本院卷(二)第二至六九頁），被
    告之選任辯護人指稱被告丙○○係於九十四年十月十二日始
    出院等情，應有所誤會。另證人吳文賜於警詢及偵查中迭次
    證述向被告購買該只手錶之時間，係在九十四年十月間，詳
    細時間不記得等語，實未指明購買手錶之日期係九十四年十
    月一日，是被告丙○○之選任辯護人以被告丙○○絕無可能
    在證人吳文賜所指之九十四年十月一日出賣該只手錶予證人
    吳文賜等語，質疑證人吳文賜證言之憑信性，尚屬無據。準
    此，在證人黃敦卿住處查扣之四只鑽戒及證人吳文賜所提出
    之「ＧＰ」（芝柏）牌男用手錶俱屬證人乙○○、辛○○遭
    強盜之物，且被告丙○○均曾持有該等物品等情，堪以認定
    。
  (七)就被告丙○○何以持有其出賣予證人吳文賜之「ＧＰ」（芝
    柏）牌男用手錶乙節，因被告丙○○否認有出賣該手錶之事
    ，而未交代其來源。另就在證人黃敦卿及被告丙○○南投市
    竹山鎮○○路二二九之一五號五樓查扣之鑽戒及手錶來源，
    被告丙○○先於警詢時供稱：在伊竹山大禮路住處查扣之鑽
    戒四只均是伊所有，是於九十二年左右，在臺北市○○路與
    林森北路附近路邊攤購買的，男錶二只則是因共犯戊○○欠
    伊五萬元，所以於九十五年四月間，在臺中市○○路與大墩
    六街口交給伊，說先拿手錶放在伊這裡，等有錢時再來拿回
    去，至於在證人黃敦卿住處查扣的四只戒指，都是證人戊○○在九十四年十二月間，在臺中市○○路與大墩六街口拿給
    伊，因為伊是共犯戊○○的朋友，所以共犯戊○○才將四只
    戒指送給伊，伊再將之轉送證人黃敦卿云云（見偵卷第一四
    七至一四九頁）；再於偵查中供稱：於伊竹山居所查扣之鑽
    戒四只，是九十二年間，在臺北市○○路與林森北路口附近
    購買的，其中一只是二千元，另一只二千五百元，其他兩只
    是同時以約四千元購買的，扣到的男用手錶二只，是共犯戊○○在九十五年四月間，自大墩路口交給伊的，因為在九十
    四年十二月間，共犯戊○○未經伊同意，就將伊放在臺中市
    ○○○街衣櫃裡之五萬元拿走，所以拿這二只手錶給伊，說
    有錢會再來拿回去，並未說到這二只手錶要抵多少錢，在證
    人黃敦卿住處查扣之四只鑽戒，是共犯戊○○送給伊的，因
    為之前伊曾幫共犯戊○○繳二萬元之法院保證金，所以共犯
    戊○○在九十四年年底，在大墩六街與大墩路口，將該四只
    鑽戒交給伊云云（見偵卷第一五一、一五二頁）；復於本院
    移審訊問時供稱：在九十四年九月間，共犯戊○○因為要繳
    納法院判決之罰金，所以向伊借二萬元，伊叫伊兒子拿給共
    犯戊○○，因為只有一、二萬元，所以伊並未叫共犯戊○○
    寫借據，共犯戊○○說一個星期內會償還，伊有向共犯戊○○催討過；共犯戊○○另曾於九十四年底拿為警查扣之二個
    手錶抵押給伊，向伊借五萬元，當時共犯戊○○先前之借款
    仍未償還，伊曾向共犯戊○○催討過，但共犯戊○○都說過
    幾天會還，他要向別人借錢來還伊云云（見本院卷(一)第五六
    、五七頁）；嗣又供稱：「（問：他【指共犯丙○○】除了
    拿這兩個手錶給你之外，還有無拿其他東西給你？）沒有。
    他說之前的兩萬元，要拿七、八個小小的戒指給我，是哪種
    鑽戒我沒有看到，他用包包包著，後來他說他有錢要來拿。
    戒指是要拿來抵之前的兩萬元，時間是在九十四年過年前，
    離五萬元約一個禮拜。」云云（見本院卷(一)第五八頁）。而
    共犯戊○○於本院審理時證稱：案發前一、二個月才認識被
    告丙○○，曾經借住被告丙○○友人之房屋一個月，直到被
    告丙○○女友之母親要到該處居住為止，伊要離開時，有拿
    走被告丙○○留在該處之部分金錢，但伊有先告訴被告丙○○，嗣後伊一直未還被告丙○○，被告丙○○亦未向伊催討
    ，另被告丙○○的兒子張伯榮曾拿二萬元給伊，讓伊繳納法
    院的罰金等語（見本院卷(一)第九七、九八、一○三、一○六
    頁），固與被告丙○○供稱其與共犯戊○○間曾有二萬元及
    五萬元之金錢往來等情相符，惟仍不足以認定該等金錢往來
    ，即為共犯戊○○交付鑽戒及手錶之原因；況被告丙○○就
    共犯戊○○交付在證人黃敦卿住處查扣之四只鑽戒之原因，
    究係因朋友關係而贈與，抑或為答謝被告丙○○曾幫其繳納
    罰金、或因向被告丙○○借款而作為抵押，前後供述不一；
    另就共犯戊○○交付男用手錶二只之時間，究係在九十四年
    底或係九十五年四月間，亦說法兩歧，是共犯戊○○交付在
    證人黃敦卿住處及被告丙○○所使用之車輛內查扣之鑽戒及
    男用手錶是否與五萬元及二萬元之金錢往來有關，殊值懷疑
    。
  (八)綜上各節，被告甲○○、壬○○、丁○○及共犯戊○○關於
    被告丙○○提議強盜被害人乙○○、辛○○之珠寶、名錶，
    並提供具體作案計畫，嗣後更於參與分贓等情，俱信而有徵
    ，且被告丙○○復未能就其持有前述贓物乙節，提出合理說
    明，是被告丙○○實係以參與強盜之意思，事先與被告甲○○、共犯戊○○謀議，再推由被告甲○○、共犯戊○○自行
    尋找之幫手共同下手實施強盜之行為，應就本件結夥三人以
    上攜帶強盜之犯行，與共犯戊○○、被告甲○○等人有共同
    犯意聯絡及行為分擔，灼然至明。被告丙○○前揭辯解，俱
    屬圖卸之詞，無可採信。此外，復有起出贓物之照片二十二
    張、臺中縣警察局刑事警察大隊偵二隊現場蒐證照片十二張
    、證人吳文賜提出之手錶照片四張附卷可稽（見警卷第一一
    五至一二四、一五四至一五八頁、偵卷第一五至一七頁、本
    院卷(一)第二二四至二四○頁）。被告四人結夥三人以上攜帶
    兇器強盜之犯行，均事證明確，堪以認定，應予依法論科。
三、按被告行為後，九十四年二月二日修正公布之刑法，業於九
    十五年七月一日施行，新刑法第二條第一項之規定，係規範
    行為後法律變更所生新舊法律比較適用之準據法，於新刑法
    施行後，應適用新刑法第二條第一項之規定，為「從舊從輕
    」之比較。另於比較時應就罪刑有關之共犯、未遂犯、想像
    競合犯、牽連犯、連續犯、結合犯，以及累犯加重、自首減
    輕暨其他法定加減原因（如身分加減）與加減比例等一切情
    形，本於統一性及整體性原則，綜其全部罪刑之結果而為比
    較（最高法院九十五年五月二十三日刑事庭第八次會議決議
    參照）。本案涉及法律變更之部分如下：
  (一)刑法第二十八條原規定：「二人以上共同『實施』犯罪之行
    為者，皆為共同正犯。」，新法修正為：「二人以上共同『
    實行』犯罪之行為者，皆為共同正犯。」，將舊法之「實施
    」修正為「實行」。原「實施」之概念，包含陰謀、預備、
    著手及實行等階段之行為，修正後僅共同實行犯罪行為始成
    立共同正犯。是新法共同正犯之範圍已有限縮，排除陰謀犯
    、預備犯之共同正犯。新舊法就共同正犯之範圍既因此而有
    變動，自屬犯罪後法律有變更，而非僅屬純文字修正，應有
    新舊法比較適用之問題（最高法院九十六年度臺上字第九三
    四、一三二三號判決參照）。而本件被告壬○○、甲○○、
    丁○○與共犯戊○○結夥三人以上攜帶兇器竊盜；另與被告
    丙○○結夥三人以上攜帶兇器強盜之犯行，既屬實行犯罪行
    為之正犯，無論依修正前後之規定，均應依第二十八條規定
    論擬。
  (二)被告行為後，刑法第五十五條牽連犯之規定，業經刪除，此
    規定之刪除雖非犯罪構成要件之變更，使被告依行為時法原
    僅成立裁判上一罪，然依裁判時法則應成立數罪，顯已影響
    行為人刑罰之法律效果，使刑罰之實質內容發生變動而輕重
    之別，自屬刑法第二條第一項所稱之「法律有變更」，而有
    該條項之適用，即修正前論以裁判上一罪，修正後，論以數
    罪應併罰之，經比較新、舊法結果，自以修正前以一罪論之
    規定較有利於被告（最高法院九十五年五月二十三日第八次
    刑事庭會議決議參照）。
  (三)綜合上述各條文修正前、後之比較，揆諸前揭最高法院決議
    及修正後刑法第二條第一項規定之「從舊、從輕」原則，自
    應適用被告行為時之法律，即修正前刑法之相關規定，予以
    論處。
四、論罪部分：
  (一)按刑法分則或刑法特別法中規定之結夥二人或三人以上之犯
    罪，應以在場共同實施或在場參與分擔實施犯罪之人為限，
    不包括同謀共同正犯在內。司法院大法官會議釋字第一○九
    號解釋「以自己共同犯罪之意思，事先同謀，而由其中一部
    分之人實施犯罪之行為者，均為共同正犯」之意旨，雖明示
    將「同謀共同正犯」與「實施共同正犯」併包括於刑法總則
    第二十八條之「正犯」之中，但此與規定於刑法分則或刑法
    特別法中之結夥犯罪，其態樣並非一致，最高法院分別著有
    七十六年臺上字第七二一○號判例可資參照。次按刑法上所
    謂結夥三人以上係指有共同犯罪之故意，結為一夥而言。把
    風行為，在排除犯罪障礙，助成犯罪之實現，在合同意思範
    圍內分擔犯罪行為之一部，故亦係共同正犯而應計入結夥之
    內（最高法院七十二年度臺上字第三二○一號判決意旨參照
    ）。又按刑法第三百二十一條第一項第三款之攜帶兇器竊盜
    罪，係以行為人攜帶兇器竊盜為其加重條件，此所謂兇器，
    其種類並無限制，凡客觀上足對人之生命、身體、安全構成
    威脅，具有危險性之兇器均屬之，且祇須行竊時攜帶此種具
    有危險性之兇器為已足，並不以攜帶之初有行兇之意圖為必
    要，有最高法院七十九年臺上字第五二五三號判例意旨可參
    。
  (二)被告壬○○、甲○○、丁○○及共犯戊○○四人為遂行竊取
    車牌之犯行，由被告甲○○持扳手下車竊取車牌部分：本案
    之扳手雖未扣案，然被告甲○○既得以扳手鬆開緊鎖之螺絲
    ，足見該扳手應屬鐵製材質、質地堅硬，客觀上即足以危害
    人之生命、身體、安全，而得供兇器使用，是核被告壬○○
    、甲○○及丁○○此部分所為，均係犯刑法第三百二十一條
    第一項第三款、第四款之結夥三人以上攜帶兇器竊盜罪。
  (三)被告四人與共犯戊○○、「阿哲」基於強盜之共同犯意聯絡
    ，由被告壬○○、甲○○、丁○○、共犯戊○○及「阿哲」
    ，攜帶電擊棒及玩具槍強盜被害人乙○○及辛○○之財物部
    分：查被告四人作案用之電擊棒雖未扣案，然衡諸常情，電
    擊棒之高壓電流，亦足以危害人之生命、身體，顯亦屬具有
    危險性之兇器。至於本案之玩具槍，因未扣案，其質地、形
    體大小、重量均屬不明，被告於強盜之過程中亦未曾持以毆
    打被害人，而無法判斷其是否足以對於人之生命、身體產生
    危險，本諸罪疑唯輕原則，爰不認定其亦屬於兇器。本案被
    告丙○○、壬○○、甲○○、丁○○、共犯戊○○及「阿哲
    」，推由被告壬○○、共犯戊○○開車接應，另由被告甲○○、丁○○及「阿哲」持玩具槍對著被害人乙○○，並以言
    詞恫嚇之；及以其等所攜帶之客觀上對人之生命、身體、安
    全構成威脅而具危險性之電擊棒抵住被害人辛○○右肩，而
    施以脅迫、強暴，顯係結夥三人以上以強暴、脅迫之方式至
    使被害人內心恐懼而達到無法抵抗之程度，以遂行強取錢財
    之目的至明，自符合結夥三人以上，攜帶兇器強盜之構成要
    件，故核被告四人此部分所為，均係犯刑法第三百三十條之
    加重強盜罪。
  (四)被告壬○○、甲○○、丁○○與共犯戊○○就上開結夥三人
    以上攜帶兇器竊盜罪部分、被告四人與共犯戊○○、「阿哲
    」就上揭加重強盜罪之犯行，分別有犯意之聯絡及行為之分
    擔，均各為共同正犯。被告四人就加重強盜之部分，係分別
    以一強暴、脅迫之行為，至使在場之被害人乙○○、辛○○
    均不能抗拒，而強取其二人之財物，而觸犯二罪名，屬同種
    想像競合，應依想像競合之規定，從一重處斷（刑法第五十
    五條關於想像競合犯之規定，新法增列但書「不得科以較輕
    罪名所定最輕本刑以下之刑」，係科刑之限制，為法理之明
    文化，非屬法律之變更，自無新舊法比較之問題，應適用裁
    判時法，最高法院九十五年第二十一次刑事庭決議、九十五
    臺上字第五八三三號判決參照）。被告壬○○、甲○○及丁○○所犯結夥三人以上攜帶兇器竊盜車牌之目的，在於避免
    其嗣後結夥三人以上攜帶兇器強盜犯行之追緝，是其三人所
    犯上開二罪間，有方法結果之牽連關係，應依修正前牽連犯
    之規定，從一重之結夥三人以上攜帶兇器強盜罪論處。爰審
    酌被告四人不思憑勞力賺取金錢，竟以竊盜及強盜之方式，
    謀取一己私利，犯罪所得之財物價值甚高，且致被害人身心
    受創至鉅，事後僅起出部分財物返還被害人，復未與被害人
    達成和解，並賠償損害，惟念其等行為前已達成不傷害被害
    人之共識（詳被告丁○○於本院審理時之證述，見本院卷(一)
    第一三三頁），而犯案過程確未傷害被害人之身體，足見其
    等良心未泯，兼參酌被告丙○○係提議並負責擬定本件犯罪
    計畫者，涉案程度及惡性最重，犯罪後復砌詞狡飾，否認犯
    行，顯見其毫無悔悟之心；被告甲○○曾參與被告丙○○與
    共犯戊○○之謀議，復於強盜行為時，親持玩具槍脅迫被害
    人，涉案程度次之；被告丁○○及壬○○均係經由共犯戊○○、甲○○之介紹而加入，其中被告丁○○於強盜行為時，
    曾持電擊棒對被害人施以強暴行為，而被告壬○○則僅負責
    開車接應之構成要件以外之行為，涉案程度相對較輕，且被
    告甲○○、壬○○及丁○○於犯罪後均坦認犯行，顯有認錯
    悔過之意，態度良好，被害人更於本院審理時表示因其三人
    犯後知錯，請求從輕量刑等語（見本院卷(二)第一九○頁），
    分別量處如主文所示之刑。至於檢察官於起訴書雖對被告壬○○、甲○○及丁○○三人具體求刑有期徒刑七年，就被告
    丙○○具體求刑十年。然查，本件犯罪所得甚鉅，並不適宜
    科以法定最輕刑度，況被告壬○○、甲○○、丁○○涉案程
    度有別，實不應科以一致之刑度，而應區別各別犯行，科以
    適當之刑；至於被告丙○○部分，本院參酌被害人所受之損
    失等上開情節，量處如主文所示之刑，已足資懲儆，檢察官
    上開具體求刑，尚屬過重，附此敘明。
五、未扣案之扳手一支，並非被告或本件共犯戊○○、「阿哲」
    所有，而係被告甲○○隨手在其借得之車輛上取用等情，業
    據其於本院移審訊問時供明在卷（見本院卷(一)第四六頁）；
    未扣案之玩具槍及電擊棒，雖分係被告丙○○及共犯「阿哲
    」所有，且為供犯本件加重強盜罪所用之物，然既經被告甲○○、丁○○丟棄，不能證明尚且存在，又非違禁物，為免
    將來執行困難，均不予宣告沒收。至在被告丙○○南投縣竹
    山鎮○○路二二九之一六號五樓住處扣得之八十分男鑽戒及
    玉佩各一只、道具槍三支（含彈匣三個）、金屬彈殼二十顆
    、現金七萬八千元、電話號碼0000000000號行動
    電話一支，雖均屬被告丙○○所有，惟並無積極證據足資證
    明係被告丙○○因本件犯罪所得，或供本件犯罪所用之物，
    且又非違禁物，爰均不為沒收之宣告。
六、被告丙○○雖於本院審理時聲請傳喚在被害人乙○○珠寶店
    隔壁經營服飾店之「阿昌」，證明其於案發前八、九個月即
    未曾在該處出入等語，然本件事證已臻明確，且被告丙○○
    爭執之事實即其與被告壬○○、甲○○、丁○○、共犯戊○○及「阿哲」有無加重強盜之犯意聯絡及行為分擔，並無關
    聯性，是本院認無傳喚「阿昌」之必要，爰駁回被告丙○○
    此項聲請，併此敘明。
據上論斷，應依刑事訴訟法第二百九十九條第一項前段，刑法第
二條第一項、第三百二十一條第一項第三款、第四款、第三百三
十條第一項、第五十五條前段，修正前刑法第二十八條、第五十
五條後段，判決如主文。
中　　華　　民　　國　　96　　年　　5 　　月　 　4　　日
                  刑事第三庭  審判長法  官  唐光義
                                    法  官  朱光國
                                    法  官  郭妙俐
上正本證明與原本無異。
如不服本判決，應於送達後十日內向本院提出上訴狀（須附繕
本），上訴於臺灣高等法院臺中分院。
                                    書記官  陳玉芬
中　　華　　民　　國　　96　　年　　5　　月　　4　　日
刑法第三百二十一條
犯竊盜罪而有左列情形之一者，處六月以上、五年以下有期徒刑
：
一　於夜間侵入住宅或有人居住之建築物、船艦或隱匿其內而犯
　　之者。
二　毀越門扇、牆垣或其他安全設備而犯之者。
三　攜帶兇器而犯之者。
四  結夥三人以上而犯之者。
五  乘火災、水災或其他災害之際而犯之者。
六  在車站或埠頭而犯之者。
前項之未遂犯罰之。
第三百三十條
犯強盜罪而有第三百二十一條第一項各款情形之一者，處七年以
上有期徒刑。
前項之未遂犯罰之。
